【裁判字號】    99,上訴,1174
【裁判日期】    990812
【裁判案由】    違反毒品危害防制條例
【裁判全文】
臺灣高等法院高雄分院刑事判決        99年度上訴字第1174號
上  訴  人  臺灣高雄地方法院檢察署檢察官
被      告  甲○○
上列上訴人因被告違反毒品危害防制條例案件，不服臺灣高雄地
方法院99年度訴字第673 號中華民國99年6 月9 日第一審判決（
起訴案號：臺灣高雄地方法院檢察署99年度毒偵字第1232、1317
號），提起上訴，本院判決如下：
     主  文
上訴駁回。
     事  實
一、甲○○前於民國88年間因施用毒品案件，經法院裁定送觀察
    、勒戒後，認有繼續施用毒品之傾向，經法院裁定送強制戒
    治後，於89年11月9 日執行完畢釋放。甲○○於上開強制戒
    治執行完畢釋放後5 年內，復因施用毒品案件，於90年間經
    法院判處有期徒刑6 月，於91年9 月18日執行完畢；又因施
    用毒品案件，於93年間經法院分別判處有期徒刑1 年、6 月
    ，定應執行有期徒刑1 年4 月確定；另因竊盜、施用毒品案
    件，分別於95年間經法院判處有期徒刑8 月、1 年2 月確定
    ；上開各罪嗣經減刑為有期徒刑6 月、3 月、4 月、7 月，
    經接續執行而於97年2 月15日縮刑期滿執行完畢。詎甲○○
    再基於施用第一、二級毒品之犯意，於99年1 月1 日某時許
    ，在高雄市楠梓區○○○路86巷1 號住處，將第一級毒品海
    洛因及第二級毒品甲基安非他命同放置於玻璃球內燒烤，以
    吸食煙霧方式同時施用第一級毒品海洛因及第二級毒品甲基
    安非他命1 次。嗣於99年1 月1 日上午11時許，在高雄市○
    ○區○○路496 巷5 號前因他案為警緝獲，經甲○○同意採
    尿送檢驗結果呈嗎啡及甲基安非他命陽性反應，始知悉上情
    。
二、案經高雄市政府警察局左營分局移送臺灣高雄地方法院檢察
    署檢察官偵查起訴。
     理  由
一、被告甲○○於上開時、地同時施用第一級毒品海洛因及第二
    級毒品甲基安非他命1 次之情，有高雄市立凱旋醫院99年1
    月25日濫用藥物尿液檢驗報告、代碼與姓名對照表附卷可稽
    （見警卷1 第10、11頁）；且被告甲○○亦坦承上情在卷；
    又被告甲○○前於88年間因施用毒品案件，經法院裁定送觀
    察、勒戒後，認有繼續施用毒品之傾向，經法院裁定送強制
    戒治後，於89年11月9 日執行完畢釋放，復因施用毒品案件
    ，於90年間經法院判處有期徒刑6 月，又因施用毒品案件，
    於93年間經法院分別判處有期徒刑1 年、6 月，另因施用毒
    品案件，於95年間經法院判處有期徒刑1 年2 月確定，有被
    告前案紀錄表足憑。從而，被告甲○○於強制戒治執行完畢
    釋放後5 年內施用第一、二毒品，事證已明，犯行堪以認定
    。
二、核被告所為，係犯係犯毒品危害防制條例第10條第1 項之施
    用第一級毒品罪及同條第2 項之施用第二級毒品罪。被告以
    一行為同時施用第一、二級毒品，同時觸犯上開施用第一級
    毒品罪及施用第二級毒品罪，為想像競合犯，應從一重依施
    用第一級毒品罪論處。又被告甲○○前於因施用毒品案件，
    於93年間經法院分別判處有期徒刑1 年、6 月，定應執行有
    期徒刑1 年4 月確定；另因竊盜、施用毒品案件，分別於95
    年間經法院判處有期徒刑8 月、1 年2 月確定；上開各罪嗣
    經減刑為有期徒刑6 月、3 月、4 月、7 月，經接續執行而
    於97年2 月15日縮刑期滿執行完畢，有被告前案紀錄表可按
    ，被告甲○○受徒刑之執行完畢，5 年以內故意再犯上開有
    期徒刑以上之罪，為累犯，應依法加重其刑。
三、原審認被告甲○○罪證明確，因而適用毒品危害防制條例第
    10條第1 項、第2 項、刑法第11條前段、第47條第1 項、第
    55條規定，並審酌被告甲○○前因施用毒品，經強制戒治及
    判處罪刑，仍未戒絕毒品，再犯本件施用毒品犯行，顯見其
    意志不堅，惟念其施用毒品乃自戕一己之身體健康，所為尚
    未害及他人，行為後坦承犯行，態度尚佳等一切情狀，量處
    有期徒刑1 年。其認事用法，核無不合，量刑亦屬允當。公
    訴人上訴意旨以第一級毒品海洛因及第二級毒品甲基安非他
    命分別係中樞神經抑制劑、中樞神經興奮劑，倘同時施用將
    大幅降低愉悅感，且浪費取得不易之毒品，再第一級毒品海
    洛因以燒烤方式不易產生煙霧，無法達到藥效，亦有法務部
    法醫研究所函可佐，被告甲○○自不可能同時以燒烤方式施
    用第一級毒品海洛因第二級毒品甲基安非他命，指摘原判決
    不當，然縱認同時施用第一、二級毒品將大幅降低愉悅感等
    缺點，被告甲○○既陳明其係以燒烤方式施用第一級毒品海
    洛因第二級毒品甲基安非他命，復無其他證據足佐被告甲○
    ○確係分別施用第一級毒品海洛因第二級毒品甲基安非他命
    ，自無從遽認被告甲○○係分別施用第一級毒品海洛因第二
    級毒品甲基安非他命，是檢察官之上訴為無理由，應予駁回
    。
據上論斷，應依刑事訴訟法第368條，判決如主文。
本案經檢察官李門騫到庭執行職務。
中    華    民    國    99    年    8     月    12    日
                  刑事第八庭    審判長法  官  洪兆隆
                                      法  官  張盛喜
                                      法  官  郭玫利
以上正本證明與原本無異。
如不服本判決應於收受本判決後10日內向本院提出上訴書狀，其
未敘述上訴理由者，並得於提起上訴後10日內向本院補提理由書
狀（均須按他造當事人之人數附繕本）「切勿逕送上級法院」。
中    華    民    國    99    年    8     月    12    日
                                      書記官  梁美姿
附錄本判決論罪科刑法條
毒品危害防制條例第10條：
施用第一級毒品者，處6 月以上5 年以下有期徒刑。
施用第二級毒品者，處3 年以下有期徒刑。

司法院資訊處製作；財團法人民間司法改革基金會備份。
